臺灣新竹地方法院刑事裁定
110年度撤緩字第94號
聲  請  人  臺灣新竹地方檢察署檢察官
受  刑  人  李國村


上列聲請人因受刑人公共危險案件（本院109年度竹交簡字第671
號），聲請撤銷緩刑之宣告（110年度執聲字第684號），本院裁
定如下：
    主  文
本院一０九年度竹交簡字第六七一號刑事簡易判決對李國村所為
緩刑貳年之宣告撤銷。
    理  由
一、按緩刑之宣告應撤銷者，由受刑人所在地或其最後住所地之
    地方檢察署檢察官聲請該法院裁定之，刑事訴訟法第476條
    定有明文。且按緩刑期內因故意犯他罪，而在緩刑期內受6
    月以下有期徒刑、拘役或罰金之宣告確定者，足認原宣告之
    緩刑難收其預期效果，而有執行刑罰之必要者，得撤銷其宣
    告，刑法第75條之1第1項第2款固定有明文。惟考本條文增
    訂立法意旨略以：關於緩刑之撤銷，本條增訂前刑法第75條
    第1項固已設有2款應撤銷之原因；至得撤銷緩刑之原因，則
    僅於保安處分章內第93條第3項與撤銷假釋合併加以規定，
    體例上不相連貫，實用上亦欠彈性，爰參酌德國及奧地利現
    行立法例增訂得撤銷緩刑之原因，其中現行關於緩刑前或緩
    刑期間故意犯他罪，而在緩刑期內受得易科罰金之有期徒刑
    之宣告者，列為應撤銷緩刑之事由，因認過於嚴苛，而排除
    第75條應撤銷緩刑之事由，移列至得撤銷緩刑事由，俾使「
    法官依被告再犯情節，而裁量是否撤銷先前緩刑之宣告」；
    其次，如有前開事由，但判決宣告拘役、罰金時，可見行為
    人仍未見悔悟，有列為得撤銷緩刑之事由，以資彈性適用，
    爰於第1項第1款、第2款增訂之。且本條採用裁量撤銷主義
    ，賦予法院撤銷與否之權限，特於第1項規定實質要件為「
    足認原宣告之緩刑難收其預期效果，而有執行刑罰之必要」
    ，供作審認之標準。亦即於上揭「得」撤銷緩刑之情形，法
    官應依職權本於合目的性之裁量，妥適審酌被告所犯前後數
    罪間，關於法益侵害之性質、再犯之原因、違反法規範之情
    節是否重大、被告主觀犯意所顯現之惡性及其反社會性等情
    ，是否已使前案原為促使惡性輕微之被告或偶發犯、初犯改
    過自新而宣告之緩刑，已難收其預期之效果，而確有執行刑
    罰之必要，此與刑法第75條第1項所定2款要件有一具備，即
    毋庸再行審酌其他情狀，應逕予撤銷緩刑之情形不同，先予
    敘明。
二、聲請意旨略以：受刑人李國村因犯不能安全駕駛致交通危險
    罪案件，經本院於民國109年9月26日以109年度竹交簡字第6
    71號判決判處有期徒刑5月，同時宣告緩刑2年，於109年11
    月9日確定。惟其於緩刑期內即109年11月26日更犯不能安全
    駕駛致交通危險罪，經本院於110年3月8日以110年度交易字
    第66號判決判處有期徒刑6月，於110年3月8日確定。核受刑
    人於緩刑期內再犯同罪質案件，顯見其於前案遭判決後，並
    未因此心生警惕，猶仍違反法規範，主觀之惡性難謂非微，
    足認原宣告之緩刑難收其預期效果，而有執行刑罰之必要，
    核其所為已合於刑法第75條之1第1項第2款所定撤銷緩刑宣
    告之原因，爰依刑事訴訟法第476條規定聲請撤銷等語。
三、經查：
  ㈠受刑人因酒後駕車之公共危險案件，經本院於109年9月26日
    以109年度竹交簡字第671號刑事簡易判決判處有期徒刑5月
    ，如易科罰金，以新臺幣（下同）1千元折算1日，緩刑2年
    ，緩刑期間付保護管束，並應於判決確定後1年內，向執行
    檢察官指定之政府機關、政府機構、行政法人、社區或其他
    符合公益目的之機構或團體，提供90小時之義務勞務，而於
    109年11月9日判決確定（下稱前案），緩刑期間自裁判確定
    之日即109年11月9日起算，至111年11月8日止；其復於前開
    緩刑期內即109年11月26日，故意更犯酒後駕車之公共危險
    案件，經本院於緩刑期內之110年3月8日以110年度交易字第
    66號協商判決判處有期徒刑6月，如易科罰金，以1千元折算
    1日，並於同日判決確定（下稱後案）等情，有上開案件刑
    事簡易判決書、刑事宣示判決筆錄及臺灣高等法院被告前案
    紀錄表各1份（見本院卷第9頁至第12頁、第13頁至14頁、第
    21頁至第24頁）在卷可稽，足認受刑人確於前案緩刑期內故
    意犯後案之罪，而於緩刑期內受6月以下有期徒刑之宣告確
    定無訛。
　㈡查受刑人因前案經本院宣告緩刑確定，本應知所警惕，謹慎
    行事，始符該案宣告緩刑之目的，惟受刑人猶不知戒慎其行
    ，仍於前案緩刑期內之109年11月26日，故意再犯酒後駕車
    之後案，考諸前後二案皆為相同罪質之酒後駕車之公共危險
    案件，且前後2次犯罪手段一致，均係於飲酒後未待體內酒
    精成分消退，即貿然駕車行駛於道路上，是受刑人屢次嚴重
    危及道路交通安全，益徵其缺乏尊重其他用路人生命、財產
    安全之觀念，並對於道路安全及相關規範一再輕忽，守法意
    識淡薄，並非偶發性而係重複犯罪，其主觀之惡性難認輕微
    等情狀，堪認受刑人並未因受到刑事追訴而有悔悟反省之意
    ，已使前案原為促使惡性輕微之被告或偶發犯、初犯改過自
    新而宣告之緩刑，已難收其預期之效果，而有執行刑罰之必
    要，核與刑法第75條之1第1項第2款之規定相符。從而，聲
    請人聲請撤銷本院109年度竹交簡字第671號刑事簡易判決關
    於緩刑之宣告，核無不合，應予准許。
四、另聲請人係在後案於110年3月8日判決確定後6月以內即110
    年7月30日向本院聲請撤銷受刑人緩刑之宣告，此觀卷附臺
    灣新竹地方檢察署110年7月29日竹檢永執公109執緩473字第
    1109025315號函上所蓋之本院收文章章戳為憑（見本院卷第
    5頁），合於刑法第75條之1第2項之規定，末此敘明。
五、依刑事訴訟法第476條，刑法第75條之1第1項第2款，裁定如
    主文。　　　　
中　　華　　民　　國　　110 　年　　8 　　月　　27　　日
                  刑事第二庭　　法　官　江宜穎
以上正本證明與原本無異。
如不服本裁定，應於裁定送達後5日內向本院提出抗告狀。
中　　華　　民　　國　　110 　年　　8 　　月　　27　　日
                                書記官　蕭妙如